臺灣桃園地方法院刑事判決　　　 　　 94年度易緝字第135號
公　訴　人　台灣桃園地方法院檢察署檢察官
被　　　告　丙○○
　　　　　　　　　　（現另案於臺灣桃園監獄執行）
指定辯護人　本院公設辯護人　杜逸新
被　　　告　乙○○
　　　　　　　　　　（
上列被告因竊盜等案件，經檢察官提起公訴（93年度偵字第1531
 5號）暨移送併辦（94年度偵字第14507、15968號），審理中被
告自白犯罪，檢察官聲請改依協商程序為判決，本院合議庭並裁
定由受命法官獨任進行簡式審判程序，本院判決如下：
    主  文
丙○○連續結夥三人以上竊盜，累犯，處有期徒刑柒月。扣案之
鑰匙壹支沒收。
乙○○連續結夥三人以上竊盜，處有期徒刑陸月，如易科罰金以
參佰元折算壹日。
    事實及理由
一、本件犯罪事實如下：
  (一)被告丙○○前因違反肅清煙毒條例案件，經本院以85年度訴
    字2309號判處有期徒刑3 年10月，民國（下同）86年9 月18
    日經高等法院駁回上訴確定。被告於87年3月2日入監執行，
    於89年1月6日縮短刑期假釋出獄，該假釋未經撤銷，並於90
    年11月30日縮刑期滿執行完畢。
  (二)詎被告丙○○仍不知悔改，於前開徒刑執行完畢5 年內，基
    於意圖為自己不法之所有之概括犯意，於下列時間、地點與
    下列之人或單獨為下列竊盜行為：
    (1)於民國93年9 月16日下午4 時許，與被告乙○○、徐昇濤
      （另已審結）3 人基於竊盜之犯意聯絡，在桃園縣桃園市
      ○○街3 號前，因見丁○○所有，裝置於該處門口用於覆
      蓋水溝之不鏽鋼板1 片，無人看管之際，竟由被告丙○○
      在旁把風，被告乙○○則徒手將之搬上徐昇濤騎乘之機車
      ，將之載離現場。
    (2)於94年7 月26日16時許，與簡文壽（另經檢察官聲請簡易
      判決處刑）復基於竊盜之犯意聯絡，在同市○○路476 號
      前，輪流以被告丙○○所有之鑰匙1 支，啟動己○○所有
      之車號IAE-106 號、鈴木牌綠色重型機車，並由簡文壽搭
      載被告將該機車駛離原地，嗣於同年月31日14時50分許，
      簡文壽復騎乘上開機車搭載被告丙○○行經同市○○○街
      與寶慶路口時為警查獲，並扣得上開鑰匙1 支。
    (3)於94年8 月21日16時許，基於竊盜之犯意，徒手進入同市
      ○○路○ 段230 巷138 弄32號旁之未上鎖之貨櫃內，將被
      害人甲○○所有之農藥噴灑器一個放入其所攜帶之黑色塑
      膠袋內，適為甲○○發現予以攔阻並報警查獲。
  (三)被告乙○○基於意圖為自己不法之所有之概括犯意，而於下
    列時間、地點與下列之人為下列竊盜行為：
    (1)於93年9 月16日16時許，與丙○○、徐昇濤（另已審結）
      3 人基於竊盜之犯意聯絡，在桃園縣桃園市○○街3 號前
      ，因見丁○○所有，裝置於該處門口用於覆蓋水溝之不鏽
      鋼板1 片，無人看管之際，竟由被告丙○○在旁把風，被
      告乙○○則徒手將之搬上徐昇濤騎乘之機車，將之載離現
      場。
    (2)於同年月17日14時40分許，與徐昇濤復基於竊盜之犯意聯
      絡，在同市○○路118號前，徒手竊取戊○○所有之鐵桌1
      張，嗣於同日15時10分許，徐昇濤、被告乙○○將前開所
      竊取之不鏽鋼板及鐵桌，以機車載運至同市○○○路510
      號施宗男經營「三合一資源回收場」販賣時，為警當場查
      獲。
二、本件證據如下：
  (一)被告丙○○、乙○○於警訊、偵訊及本院準備程序、審理中
    之陳述。
  (二)證人，即共犯徐昇濤、簡文壽於警訊、偵訊及本院審理中之
    陳述。
  (三)證人，即被害人甲○○於警訊、偵訊審理中之陳述。
  (四)證人，即被害人丁○○、己○○、戊○○及證人施宗男於警
    訊中之陳述
  (五)贓物領據4 張、現場、贓物照片6 張及車輛竊盜車牌失竊資
    料個別查詢報表─查詢車輛認可資料1 張。
  (六)本院94年8月22日勘驗筆錄。
  (七)被告丙○○之台灣高等法院被告前案紀錄表1份。
三、本件經檢察官與被告、辯護人於審判外達成協商之合意且被
    告已認罪，其合意內容為如主文所示。經查前述協商合意並
    無刑事訴訟法第455 條之4 第1 項所列情形之一，檢察官聲
    請改依協商程序而為判決，本院爰不經言詞辯論，於協商合
    意範圍內為協商判決。
四、應適用之法條：刑事訴訟法第299 條第1 項前段，刑法第28
    條、第56條、第321 條第1 項第4 款、第47條、第41條第1
    項前段、第38條第1 項第2 款，罰金罰鍰提高標準條例第2
    條。
五、本判決除有刑事訴訟法第455 條之4 第1 項第1 款、第2 款
    、第4 款、第6 款、第7 款所定情形之一，或違反同條第2
    項規定者外，不得上訴。
六、如有前述例外得上訴之情形，又不服本件判決，得自判決送
    達之日起10日內，向本院提出上訴書狀，上訴於第2 審法院
    。
中　　華　　民　　國　　94　　年　　12　　月　　30　　日
                        刑事第二庭法  官  潘進順
以上正本證明與原本無異。
如不服本判決，應於判決送達後10日內向本院提出上訴狀 (應附
繕本)， 上訴於第2 審法院。
                                  書記官  陳玉芬
中　　華　　民　　國　　95　　年　　1 　　月　　2 　　日
附錄本案論罪科刑依據法條：
中華民國刑法第321條
犯竊盜罪而有左列情形之一者，處六月以上、五年以下有期徒刑
：
一、於夜間侵入住宅或有人居住之建築物、船艦或隱匿其內而犯
    之者。
二、毀越門扇、牆垣或其他安全設備而犯之者。
三、攜帶兇器而犯之者。
四、結夥三人以上而犯之者。
五、乘火災、水災或其他災害之際而犯之者。
六、在車站或埠頭而犯之者。
前項之未遂犯罰之。
